【裁判字號】    98,易,1086
【裁判日期】    980522
【裁判案由】    傷害等
【裁判全文】
臺灣臺北地方法院刑事判決              98年度易字第1086號
公  訴  人  臺灣臺北地方法院檢察署檢察官
被      告  丙○○
            甲○○
上列被告等因傷害等案件，經檢察官聲請以簡易判決處刑（九十
八年度偵字第五一八六號），本院刑事庭受理後（九十八年度簡
字第一二九三號），認為不宜以簡易判決處刑，改依通常程序審
理，本院判決如下：
    主  文
甲○○以加害生命、身體之事，恐嚇他人致生危害於安全，處拘
役拾日，如易科罰金，以新臺幣壹仟元折算壹日。緩刑貳年。
丙○○、甲○○被訴傷害及公然侮辱部分公訴不受理。
    事  實
一、丙○○及甲○○於民國九十八年一月三十一日晚間九時十五
    分許，在臺北縣新店市○○路八號三樓前，因細故發生爭執
    ，竟各基於公然侮辱及傷害之犯意，以「幹你娘」、「幹你
    老母」等穢語互相辱罵，並分別徒手及持金爐一只（未扣案
    ）互毆，致丙○○受有腹部外傷、兩側肩部及上臂多處挫傷
    瘀腫之傷害（丙○○業於本院審理中撤回公然侮辱及傷害告
    訴詳如後述），甲○○則受有鼻部外傷、左右前臂及左膝多
    處挫傷之傷害（甲○○業於本院審理中撤回公然侮辱及傷害
    告訴，詳後述）。甲○○另基於恐嚇之犯意，再以「怎麼死
    的都不知道」等加害人生命、身體之言語，恐嚇丙○○，致
    生危害於丙○○之安全。甲○○之兄弟乙○○見狀報警後，
    員警隨即到場處理，丙○○竟仍基於公然侮辱之犯意，再以
    「幹你娘老雞歪」等穢語當眾辱罵乙○○（乙○○業於本院
    審理中撤回公然侮辱告訴，詳後述）。
二、案經丙○○、甲○○、乙○○分別訴由臺北縣政府警察局新
    店分局移送臺灣臺北地方法院檢察署檢察官聲請簡易判決處
    刑。
    理  由
壹、有罪部分：
一、按被告以外之人於審判外之言詞或書面陳述，除法律有規定
    者外，不得作為證據；又被告以外之人於審判外之陳述，雖
    不符合同法第一百五十九條之一至第一百五十九條之四之規
    定，但經當事人於審判程序同意作為證據，法院審酌該言詞
    陳述或書面陳述作成時之情況，認為適當者，亦得為證據。
    當事人、代理人或辯護人於法院調查證據時，知有第一百五
    十九條第一項不得為證據之情形，而未於言詞辯論終結前聲
    明異議者，視為有前項之同意，刑事訴訟法第一百五十九條
    第一項及第一百五十九條之五分別定有明文。查本案當事人
    對於認定事實所引用之證據資料，於本院審理期日調查證據
    中均陳明同意引用為本案證據，而本院審酌該等言詞供述及
    書面非供述證據作成時之情況認為適當，依刑事訴訟法第一
    百五十九條之一至第一百五十九條之五之規定，均有證據能
    力。
二、上揭犯罪事實，業據被告甲○○於本院審理中坦承不諱，核
    與被告即告訴人丙○○於警詢及偵查中指訴情節大致相符，
    足見被告甲○○前揭任意性自白與事實相符。是本件事證明
    確，被告甲○○之犯行洵堪認定，應予依法論科。
三、核被告甲○○所為，係犯刑法第三百零五條之恐嚇危害安全
    罪。爰審酌被告甲○○與被告即告訴人丙○○因住居安寧問
    題發生爭執，竟不思以正常方式化解，反以言語恐嚇被告即
    告訴人丙○○，使被告即告訴人丙○○心生畏懼，並斟酌其
    素行、智識程度、犯罪動機、手段、所生損害程度，及犯罪
    後坦承犯行，尚見悔意等一切情狀，量處如主文所示之刑，
    並諭知易科罰金折算標準，以示懲儆。末查，被告甲○○前
    雖因竊盜案件，經本院於於八十年二月十三日以八十年度訴
    字第二三七號判處有期徒刑八月，於八十年十月四日入監執
    行，於八十一年五月二十九日執行完畢出監，但於執行完畢
    後五年內未曾因故意犯罪受有期徒刑以上之宣告，此有臺灣
    高等法院被告前案紀錄表在卷可稽，其於犯罪後坦承犯行，
    並於本院審理中向被告即告訴人丙○○表示歉意，且經被告
    即告訴人丙○○同意原諒，並表達宥恕之意，此有本院審理
    筆錄附卷可稽（見本院九十八年四月二十日筆錄），故本院
    斟酌上開各情，認被告經此偵審程序，當知所警惕，而無再
    犯之虞，認其前開所宣告之刑，以暫不執行為適當，爰依刑
    法第七十四條第一項第二款規定，併予宣告緩刑二年，以啟
    自新。
貳、不受理部分：
一、公訴意旨略以：被告丙○○、甲○○於九十八年一月三十一
    日晚間九時十五分許，在臺北縣新店市○○路八號三樓前，
    因細故發生爭執，竟各基於公然侮辱及傷害之犯意，以「幹
    你娘」、「幹你老母」等語互相辱罵，並徒手及持金爐一只
    （未扣案）互毆，致被告丙○○受有腹部外傷、兩側肩部及
    上臂多處挫傷瘀腫之傷害，被告甲○○則受有鼻部外傷、左
    右前臂及左膝多處挫傷之傷害。又被告丙○○見告訴人乙○○報警後，帶同員警到場處理，即基於公然侮辱之犯意，再
    以「幹你娘老雞歪」當眾辱罵告訴人乙○○，因認被告丙○○、甲○○此部分均涉有刑法第二百七十七條第一項之傷害
    罪嫌，及同法第三百零九條第一項之公然侮辱罪嫌。
二、按告訴乃論之罪，告訴人於第一審辯論終結前，得撤回其告
    訴；又告訴經撤回者，應諭知不受理之判決，刑事訴訟法第
    二百三十八條第一項及第三百零三條第三款分別定有明文。
三、經查，本件聲請簡易判決處刑書認被告丙○○、甲○○此部
    分涉犯刑法第二百七十七條第一項之傷害罪嫌，及同法第三
    百零九條第一項之公然侮辱罪嫌，依同法第二百八十七條前
    段及第三百一十四條之規定，須告訴乃論。茲因被告丙○○
    及甲○○已於本院審理中達成和解，被告丙○○亦與告訴人
    乙○○於本院審理中達成和解，並各自具狀撤回告訴，此有
    撤回告訴狀共三紙在卷足憑（見九十八年度簡字第一二九三
    號卷第二一、二二、二三頁），依照首開說明，爰就被訴傷
    害及公然侮辱部分均諭知不受理之判決。
據上論斷，應依刑事訴訟法第四百五十二條、第三百零三條第三
款、二百九十九條第一項前段，刑法第三百零五條、第四十一條
第一項前段、第七十四條第一項第二款，刑法施行法第一條之一
，判決如主文。
本案經檢察官徐則賢到庭執行職務。
中    華    民    國    98    年    5  月    22       日
                  刑事第十三庭法  官  郭顏毓
上正本證明與原本無異。
如不服本判決，應於判決送達後十日內，向本院提出上訴狀。
                              書記官  潘文賢
中    華    民    國    98    年    5     月    25    日
附錄本案論罪科刑法條全文：
刑法第三百零五條
以加害生命、身體、自由、名譽、財產之事，恐嚇他人致生危害
於安全者，處二年以下有期徒刑、拘役或三百元以下罰金。


司法院資訊處製作；財團法人民間司法改革基金會備份。
